
\vspace{1.8em}
\begin{minipage}{\textwidth}
\stepcounter{mallinumber}
\textbf{Tüüpsõnamall \arabic{mallinumber}\,\vadja{tee}}\\

\begin{sideways}
\begin{tabular}{l l}
muutvormimall & tunnused \\
\hline
\underline{te}\,+\,e & \textsc{ sg nom } \\
\underline{te}\,+\,e & \textsc{ sg gen } \\
\underline{te}\,+\,ete & \textsc{ sg par } \\
\underline{te}\,+\,hhe & \textsc{ sg ill } \\
\underline{te}\,+\,ez & \textsc{ sg ine } \\
\underline{te}\,+\,ess & \textsc{ sg ela } \\
\underline{te}\,+\,elle & \textsc{ sg all } \\
\underline{te}\,+\,ell & \textsc{ sg ade } \\
\underline{te}\,+\,elt & \textsc{ sg abl } \\
\underline{te}\,+\,essi & \textsc{ sg tra } \\
\underline{te}\,+\,essaa & \textsc{ sg ter } \\
\underline{te}\,+\,eka & \textsc{ sg com } \\
\underline{te}\,+\,ed & \textsc{ pl nom } \\
\underline{te}\,+\,ije & \textsc{ pl gen } \\
\underline{te}\,+\,it & \textsc{ pl par } \\
\underline{te}\,+\,ise & \textsc{ pl ill } \\
\underline{te}\,+\,iz & \textsc{ pl ine } \\
\underline{te}\,+\,iss & \textsc{ pl ela } \\
\underline{te}\,+\,ille & \textsc{ pl all } \\
\underline{te}\,+\,ill & \textsc{ pl ade } \\
\underline{te}\,+\,ilt & \textsc{ pl abl } \\
\underline{te}\,+\,issi & \textsc{ pl tra } \\
\underline{te}\,+\,issaa & \textsc{ pl ter } \\
\underline{te}\,+\,ika & \textsc{ pl com } \\
\end{tabular}
\end{sideways}
\captionof{table}{Tüüpsõna \arabic{mallinumber}\,\textit{tee} ekstraheeritud muutvormimallid.}
\label{tab:tüüpsõnamall-tee}

\end{minipage}

 
\vspace{1em}
\noindent Tüüpsõna ei hõlma teisi lekseeme vormi\-sõnastikus.
